【裁判字號】    98,聲,64
【裁判日期】    980205
【裁判案由】    返還擔保金
【裁判全文】
臺灣臺南地方法院民事裁定                98年度聲字第64號
聲  請  人  福源鋼鐵有限公司
法定代理人  甲○○
相  對  人  鉦展機械股份有限公司
法定代理人  乙○○
上列聲請人聲請返還擔保金事件，本院裁定如下：
    主  文
本院九十六年度存字第五一二二號提存事件聲請人所提存之擔保
金新台幣壹拾捌萬肆仟元，准予返還。
聲請程序費用由相對人負擔。
    理  由
一、按訴訟終結後，供擔保人證明已定20日以上之期間，催告受
    擔保利益人行使權利而不行使者，法院應依供擔保人之聲請
    ，以裁定命返還其提存物，又第102條至前條之規定，於其
    他依法令供訴訟上之擔保者，準用之，此民事訴訟法第104
    條第1項第3款及第106條分別定有明文。至所謂訴訟終結，
    不問有無本案訴訟，在因假扣押或假處分所供擔保之情形，
    因該擔保係為保障受擔保利益人因不當假扣押或假處分所受
    損害而設，倘執行法院已依假扣押或假處分裁定實施假扣押
    或假處分之執行，則在供擔保人撤回假扣押或假處分之執行
    前，受擔保利益人所受損害仍可能繼續發生，損害額既未確
    定，自無強令其行使權利之理。故在假扣押或假處分所供之
    擔保，供擔保人依民事訴訟法第106條準用同法第104條第1
    項第2款規定，聲請以裁定命返還其擔保金之場合，必待供
    擔保人已撤回假扣押或假處分之執行，始得謂與民事訴訟法
    第104條第1項第2款所定之「訴訟終結」相當，而得依該條
    款行使定期催告之權利（參照最高法院90年度台抗字第390
    號裁定)。
二、本件聲請意旨略以：聲請人與相對人間請求假扣押事件，聲
    請人前遵本院96年度裁全字第8853號假扣押裁定，曾提供新
    台幣184,000元為擔保金，並以本院96年度存字第5122號提
    存事件提存在案；茲本案訴訟業已終結，且聲請人已於訴訟
    終結後定20日以上之期間催告相對人行使權利而其未為行使
    ，為此檢附假扣押裁定書、撤銷假扣押執行、通知受擔保利
    益人限期行使權利之裁定書及裁定確定證明書、提存書各一
    件（以上為影本），爰依民事訴訟法第104條第1項第3款規
    定，請求裁定准予返還該擔保金等語。
三、查聲請人主張之前開事實，業據其提出本院96年度裁全字第
    8853號裁定、96年度存字第5122號提存書、97年度裁全聲字
    第227號裁定及確定證明書、97年度聲字第347號裁定及確定
    證明書等件為證，復經本院依職權調取上開提存、保全、限
    期行使權利卷宗核閱相符，可信為真正。茲因聲請人既已具
    狀聲請撤回銷上開假扣押執行，且其定期催告相對人行使權
    利後，經本院查詢並無相對人行使權利之情 (參見卷附民事
    紀錄科查詢表)，從而聲請人聲請返還提存之擔保金，核與
    上開規定相符，應予准許。
四、依民事訴訟法第95條、第78條，裁定如主文。
中    華    民    國    98    年    2     月    5     日
                  民事第一庭    法  官  周素秋
以上正本係照原本作成。
如不服本裁定應於送達後10日內向本院提出抗告狀，並繳納抗告
費新臺幣1,000元。
中    華    民    國    98    年    2     月    5     日
                                書記官  洪育祺


司法院資訊處製作；財團法人民間司法改革基金會備份。
